# 对赌协议

提问人：omgderek 时间：2020-06-16 09:55:00
陈版主求教：
A对B投资，A是按其他权益工具投资记账的，并且A与B签订对赌协议，如果B未达到业绩条件，将向A支付业绩补偿款，这块钱应当是计入投资收益，如果披露的话，是在 投资收益–其他权益工具投资 xxx万 披露还是 投资收益-衍生金融工具 xxx万 披露。

回答人：chenyiwei
该项对赌补偿属于以公允价值计量且其变动计入损益的金融资产，而不是从其他权益工具投资中获取的股利收入。
因此列报为“投资收益-衍生金融工具 xxx万”或者“投资收益-其他 xxx万”相对更合适。